# 资产按融资租赁还是从分期付款购买合同

提问人：wzj_1223 时间：2023-09-26 11:57:02
陈老师，因资金短缺，企业及其子公司与第三方 2023 年 5 月签订了一份2.4亿的购买资产（ 1 号楼、 2 号楼、 3 号楼及及配套管网、道路、绿化施工等）意向书，由第三方出地和资金建设厂房及配套设施，购买主体为子公司，合同约定：厂房预计 2023 年下半年完工验收，验收合格 60 个工作日内并由第三方业办理产权，第三方编制工程结算报告载明资产转让价格，双方就转让价格达成一致，第三方向子公司提供项目的相关产权证书后，双方签订正式的资产转让协议，完成建设并取得房屋产权证明后 5 年内,无论企业是否上市成功,企业都应遵守本意向书约定完成资产购买。企业承诺在 2024 年 12 月 31 日上市成功后优先用募投资金及自有资金购买合同资产，如 2024 年 12 月未能上市，在20. 25 年 3 月 31 日 前,签署以分期购买或一次性购买资产的 《购买协议》,并在 20. 27 年 12 月 31 日 完成购买价款的支付，如未能在在 20. 25 年 3 月 31 日 前签署 以分期购买或一次性购买资产的 《购买协议》,则丙方应按乙方投资总额的 20.%向 第三方支付违约金。 9 月份第三方 3 号楼已完工达到预定使用状态，企业已投入设备生产线进行试生产。请问陈老师： 1 、该资产意向购买书是融资租赁还是分期购买合同？ 2 、企业与第三方合作的资产建设在达到预定可使用状态时，预转固的资产我们能否按融资租赁的方式进行确认资产和负债，如果可以，租期是按预转固试运行时点至 2024 年 12 月 31 日，还是到 2025 年 3 月 31 、 2027 年 12 月 31 日， 2 、如果按融资租赁核算，租赁付款额按2.4亿分摊至已完工的资产确定，是否还需要包括20%违约金； 3 、预转固至 2025 年 3 月 31 日企业都没有支付租赁付款额，企业如在 2024 年 12 月 31 日未上市 ，后续签订的分期付款购买合同与前期租赁（预转固至 2025 年 3 月 31 日，企业已投产使用）是否需要按分期购买资产进行核算

回答人：chenyiwei
对于此类在建资产的交易，一般可以按照分期付款购建固定资产处理，不使用“使用权资产”和“租赁负债”科目。
违约金不计入资产价值，应计入损益处理。